臺灣高等法院民事裁定
109年度抗字第497號
抗  告  人  鍾青如  

上列抗告人與相對人吳佩諭間停止執行事件，對於中華民國109
年3月25日臺灣新北地方法院109年度聲字第67號所為裁定提起抗
告，本院裁定如下： 
    主  文
抗告駁回。
抗告程序費用由抗告人負擔。
原裁定所命抗告人供擔保之金額，應減為新臺幣柒拾壹萬伍仟元
。
原裁定主文第一項關於「109年度司執蘭字第26218號」之記載，
應更正為「109年度司執字第26218號」。 
    理  由
一、抗告人聲請及抗告意旨略以：伊曾對相對人提起確認原法院
    106年度司票字第1004號裁定（下稱系爭本票裁定）所載本
    票（下稱系爭本票）債權不存在之訴訟（下稱系爭訴訟），
    因相對人當場表示系爭本票非伊所簽發，其不會持系爭本票
    裁定對伊之財產為強制執行，伊遂撤回系爭訴訟。詎相對人
    嗣仍持系爭本票裁定為執行名義向原法院民事執行處聲請對
    伊之財產為強制執行（案列109年度司執字第26218號，下稱
    系爭執行事件），然系爭本票並非伊所簽發，伊已依強制執
    行法第14條規定，對相對人提起債務人異議之訴（案列109
    年度訴字第811號，下稱本案訴訟），自得依強制執行法第1
    8條第2項規定聲請停止執行。原裁定雖命伊於供擔保新臺幣
    （下同）330萬元後，系爭執行事件應暫予停止，惟所命供
    擔保金額為系爭本票全部金額，實屬過高，應予廢棄原裁定
    等語。
二、按有回復原狀之聲請，或提起再審之訴或異議之訴，或對於
    和解為繼續審判之請求，或提起宣告調解無效之訴、撤銷調
    解之訴，或對於許可強制執行之裁定提起抗告時，法院因必
    要情形或依聲請定相當並確實之擔保，得為停止強制執行之
    裁定，強制執行法第18條第2項定有明文。又所謂「相當並
    確實之擔保」，係備供債權人因停止執行所受損害之賠償，
    故其數額應斟酌該標的物停止執行後，執行債權人因不能即
    時受償或利用該標的物所受之損害。經查，相對人持系爭本
    票裁定為執行名義向原法院民事執行處聲請對抗告人之財產
    為強制執行，由原法院民事執行處以系爭執行事件受理，業
    經本院調閱系爭執行事件卷宗影卷查核屬實。抗告人主張系
    爭本票並非其所簽發，已對相對人提起債務人異議之訴，聲
    請停止執行，核與強制執行法第18條2項規定相符，應予准
    許。原裁定所為准予停止執行之裁定並無不合。惟本院審酌
    系爭執行事件之執行名義即系爭本票裁定所載系爭本票債權
    金額合計為330萬元，故相對人因本件停止執行所受損害之
    數額，應依其未能即時就該執行名義受償所受之損害額定之
    ，茲參考各級法院辦案期限實施要點規定，第一、二、三審
    通常程序審判案件之辦案期限分別為1年4月、2年、1年，預
    估本件停止執行至前揭債務人異議之訴獲得確定終局判決之
    期間約為4年4月，則相對人於停止執行期間，可能遭受之損
    害，以無法即時受償系爭本票債權330萬元之利息收益71萬5
    000元【計算式：3,300,000x法定利率週年利率5% x4又4/12
    年＝71萬5000元】為適當。原裁定命抗告人供擔保金額330萬
    元，尚有未洽，爰將原裁定所命供擔保金額，變更如主文第
    3項所示。又原裁定主文第1項就系爭執行事件之案號誤載為
    「109年度司執蘭字第26218號」，併予更正如主文第4項所
    示。
三、據上論結，本件抗告為無理由，爰裁定如主文。
中　　華　　民　　國　　109 　年　　5 　　月　　5 　　日
                  民事第二十五庭
                      審判長法  官  謝碧莉
                            法  官  王本源
                            法  官  陳月雯
正本係照原本作成。
本裁定除以適用法規顯有錯誤為理由外，不得再抗告。如提起再
抗告，應於收受送達後10日內委任律師為代理人向本院提出再抗
告狀。並繳納再抗告費新臺幣１千元。
中　　華　　民　　國　　109 　年　　5 　　月　　6 　　日

　　　　　　　　　　　　　  書記官  侯雅文